---
title: "统计检验知识总结"
author: ""
date: "2020年5月25日"
output: html_document
---

```{r setup, include=FALSE}
knitr::opts_chunk$set(echo = TRUE)
options(warn =-1)
```

# 假设检验通用知识

## 关于参数

一般来说，都有单侧双侧选项对应的参数是--备择假设`alternative:"two.sided", "less", "greater"`，也可以选择多个备择假设，参数用`c()`。

假设检验问题要传递原假设的参取值数，比如均值方差

显著性水平是`conf.level = 0.95`，不写会默认

几个简写（记不住直接help也可以）：

- alternative==alt

- paired==pair

- TRUE==T

- conf.level==conf

提取检验返回值的部分：

- 把返回值赋值，attributes()查看属性，就可以看到能提取哪些

- $conf提取置信区间和alpha

- $p.value是p值

- $statistic是检验统计量


## 统计学知识

关于p值、置信区间：

- 假设检验相关的函数一般会给出p值、置信区间、以及统计量的值

- 如果原假设在置信区间内说明不能拒绝原假设

- 也可以看p值，p>alpha则接受原假设，否则拒绝（p是拒绝原假设的最小显著性水平）

- 其实也可以根据统计量和分位数来判断


# z检验（正态已知方差，u统计量）

假设检验问题--正态分布方差已知情况，对均值进行检验

例题为数理统计第二版P218-6

使用的函数需要单独加载一个包，因为已知方差，所以mu和sigma都是必须的。

```{r}
library(BSDA)
x <- c(914,920,910,934,953,945,912,924,940)
z.test(x,alternative = "less",mu=950,sigma.x = 10)
```


# t检验（正态未知方差，t统计量）



```{r}
?t.test
```



## 最普通的t检验

数据均值的假设检验问题

```{r}
x <- c(0.699,0.749,0.645,0.670,0.612,0.672,0.615,0.606,0.690,0.628,0.668,0.611,0.606,0.609,0.601,0.553,0.570,0.844,0.576,0.933)
t.test(x,alternative = "two.sided",mu=0.618)
```

```{r}
A <- rnorm(0,1,n=10)
alpha <-  0.05
df <-  length(A)-1
c1 <- df*var(A)/qchisq(1-alpha/2,df)
c2 <- df*var(A)/qchisq(alpha/2,df)
cat(c1,c2)
var(A)
```


检验药物作用下睡眠数据的每组均值是否大于0,发现第一组是不显著的，第二组是显著的
```{r}
attach(sleep)# 导入数据框，后续可以直接使用列名，不需要sleep$
group1 <- extra[group==1]
t.test(group1,mu=0,alternative = "greater")
group2 <- extra[group==2]
t.test(group2,mu=0,alternative = "greater")
detach(sleep)
```




## 双样本t检验

对于独立的两组来自正态总体的数据，检验均值差是不是0:

- 如果有方差相同的假设，那么是比较经典的双样本（参数`var.equal = T`）

- 否则是采用t化统计量的近似检验


## 单样本（成对）t检验

虽然数据有两组，但是xy是配对数据，实际上相当于在对x-y做假设检验

```{r}
x <- c(265,240,258,295,251,245,287,314,260,279,283,240,238,225,247)
y <- c(229,231,227,240,238,241,234,256,247,239,246,218,219,226,233)
t.test(x,y,alternative = "greater",mu=0,paired = TRUE)
```

还是检验睡眠药物数据的效果，检验两均值差是否显著，结论是拒绝原假设，有显著差异：
```{r}
attach(sleep)
t.test(x=extra[group==1],y=extra[group==2],mu=0,alternative = "less",paired = TRUE)
```


# 方差/卡方检验（对于方差的卡方统计量）

方差检验虽然用的是卡方统计量，但是由于卡方检验也指对分布是否相同的检验，所以函数名称是var而不是chisq


这是一个sat分数，检验通过考试的学生/没有通过的学生分数方差有无差异，结果$\alpha=0.95$情况下方差没有显著的差异。

```{r}
library(RSADBE)
data(sat)
attach(sat)

var.test(sat$Sat[sat$Pass==0],sat$Sat[sat$Pass==1])
```

# 正态性检验

## W检验（shapiro）

```{r}
z = rnorm(20)
shapiro.test(z)
z = 1:20
shapiro.test(z)
```

# KS检验

ks是两个人，K是柯尔莫哥洛夫Kolmogorov，他提的是检验样本是否来自某个具体的连续分布，S是Smirnov，提出的检验两个样本是否来自同一分布。

两个方法的相似性在于使用了同一个检验统计量KS距离（两个分布的最大差）【KS距离还可以标准化之后用于聚类】

这个是Kolmogorov，检验正态样本是不是来自于一个gamma分布$Ga(3,2)$，结论是拒绝原假设
```{r}
x <- rnorm(50)
ks.test(x+2,'pgamma',3,2)
```


这个是Smirnov检验，检验一组正态样本和一组均匀样本是否来自同一个分布，结论是拒绝原假设

```{r}
x <- rnorm(50);y <- runif(50)
ks.test(x,y)
```


## 卡方拟合优度等

### k个r项分布是否相同

有趣的特性：多项分布相同的假设下，卡方统计量和相应列联表是一样的（因为E是独立的），但是自由度不一样。

```{r}
M <- as.table(rbind(c(225, 197, 177,125), c(9, 37, 57, 60)))
chisq.test(M)
```

```{r}
pos <- c(225, 197, 177,125)
neg <- c(9,37,57,60)
c1 <- (pos-(pos+neg)*724/887)^2/((pos+neg)*724/887)
c2 <- (neg-(pos+neg)*163/887)^2/((pos+neg)*163/887)
sum(c1)+sum(c2)
```



