---
title: "R语言词云"
author:
output:
  html_document:
    df_print: paged
  word_document: default
---

# 词云相关

## 相关包安装

### wordcloud2

[wordcloud2统计之都的介绍](https://cosx.org/2016/08/wordcloud2)

部分功能可能直接install不管用，要用GitHub安装（现在不知道是不是这样）

`devtools::install_github("lchiffon/wordcloud2")`

```r
#install.packages("wordcloud2") 安装方式
library(wordcloud2)#导入--有两个函数
wordcloud2(data, size = 1, minSize = 0, gridSize =  0,
    fontFamily = 'Segoe UI', fontWeight = 'bold',
    color = 'random-dark', backgroundColor = "white",
    minRotation = -pi/4, maxRotation = pi/4, shuffle = TRUE,
    rotateRatio = 0.4, shape = 'circle', ellipticity = 0.65,
    widgetsize = NULL, figPath = NULL, hoverFunction = NULL)
#参数解释见下
letterCloud(data, word, wordSize = 0, letterFont = NULL, ...)
letterCloud: 使用选定的词绘制词云 (就像刚才那个 wordcloud2 的图片)
```

```{r}
library(wordcloud2)
data <- data.frame(
     name = c("R语言","学习","快乐","有趣",
              "收获满满","专业知识","统计","锻炼技能","Data",
              "学以致用","实践","数据","程序","R"),
     freq = c(1000,500,300,250,233,233,233,233,233,233,275,300,250,233)
     )
wordcloud2(data,shape = 'cardiod')
```


（1）data：词云生成数据，包含具体词语以及频率；【第一列词名，第二列词频】

（2）size：字体大小，默认为1，一般来说该值越小，生成的形状轮廓越明显；

（3）fontFamily：字体，如‘微软雅黑’；

（4）fontWeight：字体粗细，包含‘normal’，‘bold’以及‘600’；

（5）color：字体颜色，可以选择‘random-dark’以及‘random-light’，其实就是颜色色系；

（6）backgroundColor：背景颜色，支持R语言中的常用颜色，如‘gray’，‘black’，但是还支持不了更加具体的颜色选择，如‘gray20’；

（7）minRontatin与maxRontatin：字体旋转角度范围的最小值以及最大值，选定后，字体会在该范围内随机旋转；

（8）rotationRation：字体旋转比例，如设定为1，则全部词语都会发生旋转；

（9）shape：词云形状选择，默认是‘circle’，即圆形。还可以选择‘cardioid’（苹果形或心形），‘star’（星形），‘diamond’（钻石），‘triangle-forward’（三角形），‘triangle’（三角形），‘pentagon’（五边形）；
原文：https://blog.csdn.net/lht_okk/article/details/54880614 

figPath 可以更改路径【把自己要用的图片添加进去也行】

```r
figPath = system.file("examples/t.png",package = "wordcloud2")#R中可以用/表达路径或者\\
wordcloud2(demoFreq, figPath = figPath, size = 1.5,color = "skyblue")
lettercloud(freq,"要写的字词")
```



### 词云图如何保存

[关于R词云的更多信息](https://www.r-graph-gallery.com/196-the-wordcloud2-library/)

```r
#install webshot
library(webshot)
webshot::install_phantomjs()
# Make the graph
my_graph=wordcloud2(demoFreq, size=1.5)
# save it in html
library("htmlwidgets")
saveWidget(my_graph,"tmp.html",selfcontained = F)
# and in png
webshot("tmp.html","fig_1.pdf", delay =5, vwidth = 480, vheight=480)
```



### jiebaR分词

[官方文档](http://qinwenfeng.com/jiebaR/)

```{r}
# install.packages("jiebaR")
library(jiebaR)
myworker <- worker() #创建分词器
seg <- segment("此处放分词文本",myworker)
myfreq <- freq(seg)#这就得到词频了
print(myfreq)
```


### showtext：字体，好玩的字体和好玩的图形

暂无