---
title: "ggplot2学习笔记"
author:
output:
  html_document:
    df_print: paged
  word_document: default
---

# 基本概念

- 数据Data
- 映射Mapping
- 标度Scale
- 几何对象Geometric
- 统计变换Statistics
- 坐标系统Coordinate
- 图层Layer
- 分组Facet

# 实践

```{r setup}
warnings('off') #关掉warning
```

```{r}
library(ggplot2)
library(ggThemeAssist) #提供一个面板来调颜色等
data("mpg") #将ggplot2里面的mpg这个数据加载到环境里面
```

最基础的操作：
首先要创建一个gglpot对象，其实没有必须的参数，但是可以使用的参数是：
- data：图的数据，是一个dataframe
- mapping：如何把数据变成轴

手动翻译文档：

`ggplot()`被用于构建初始的plot对象，而且后面一般通过`+`来添加图的组成部分。以下是三个常见的使用：

- ggplot(df, aes(x, y, other aesthetics))
- ggplot(df)
- ggplot()

如果所有图层使用相同的data和aesthetics，那么建议使用第一个方法（尽管这个方法后面也可以添加使用其他数据的图层）。见例子1。

第二个方法只设置了data而没有设定aesthetics，这在主要使用一个数据集，而数据轴每个图层都不同的时候比较有用。

第三个方法什么都没有，只有一个骨架，适用于多个数据提供给多个图层的时候，比如复杂的图形。

P.S.如果没有数据是不可以设置aes的

```{r}
# 文档示例用到的两个dataframe
# Generate some sample data, then compute mean and standard deviation in each group
# 生成一些示例数据df，然后计算每一组（abc）的均值和标准差
df <- data.frame(
  gp = factor(rep(letters[1:3], each = 10)), #10个a，然后10个b，然后10个c，转换成因子
  y = rnorm(30) #取值用标准正态随机数
)
ds <- do.call(rbind, lapply(split(df, df$gp), function(d) {
  data.frame(mean = mean(d$y), sd = sd(d$y), gp = d$gp)
}))
#do.call是个函数，将后面的参数传进第一个对象
#rbind是
#lapply
```

```{r}
# 示例1，采用第一种创建方法
# The summary data frame ds is used to plot larger red points on top of the raw data. 
# 大红点是summary数据表的数据
# Note that we don't need to supply `data` or `mapping`in each layer because the defaults from ggplot() are used.
# 注意到我们不需要给每个图层提供data和mapping，因为可以默认使用ggplot函数传递的参数
ggplot(df, aes(gp, y)) +
  geom_point() + #不需要传参，使用默认设定
  geom_point(data = ds, aes(y = mean), colour = 'red', size = 3) #y轴采用了另外的数据
```

```{r}
# 示例2
# Same plot as above, declaring only the data frame in ggplot().
# 和上面是一个图，但是只声明了data
# Note how the x and y aesthetics must now be declared ineach geom_point() layer.
# 注意xy轴现在必须每层都声明
ggplot(df) +
  geom_point(aes(gp, y)) +
  geom_point(data = ds, aes(gp, mean), colour = 'red', size = 3)
```

```{r}
# Alternatively we can fully specify the plot in each layer.
# 一个替代方案是我们可以在每层去限定plot的参数
# This is not useful here, but can be more clear when working with complex mult-dataset graphics
# 这在这个图这里不是太有用，但是对于复杂数据的图像会更清楚明白
ggplot() +
  geom_point(data = df, aes(gp, y)) +
  geom_point(data = ds, aes(gp, mean), colour = 'red', size = 3) +
  geom_errorbar(
    data = ds,
    aes(gp, mean, ymin = mean - sd, ymax = mean + sd),
    colour = 'red',
    width = 0.4
  )

```


基本散点图

```{r}
myGraph <- ggplot(data = mpg,mapping = aes(cty,hwy))
myGraph <- myGraph + geom_point()
# 比较基础的主题可以用ggplot2内置的theme_xxx预设（命令行敲函数或者?ggplot2来了解）
# ggthemes包已经被合并到ggplot2里面了
#ggThemeAssistGadget(myGraph) 
# 使用这个函数可以在shiny的网页预览并修改颜色等特性，结束后函数所在一行会变成下面这种一系列加法（也就是ggplot的语法）
myGraph + theme(plot.subtitle = element_text(vjust = 1), 
    plot.caption = element_text(vjust = 1), 
    panel.grid.major = element_line(colour = "gray30", 
        linetype = "dashed"), panel.grid.minor = element_line(colour = "gray30", 
        linetype = "dotted"), panel.background = element_rect(fill = "gray90"), 
    plot.background = element_rect(fill = "antiquewhite2"))
myGraph # 如果不重新赋值，那么加法的效果是一次性的
```



