---
title: "R语言0基础笔记"
author:
  - 
documentclass: ctexart
output:
  rticles::ctex:
    fig_caption: yes
    number_sections: yes
    toc: yes
classoption: "hyperref,"
---

```{r setup,echo=FALSE}
warnings('off')
```


# R语言基础知识（从语言本身开始）

推荐教材

- R语言实战 R In Action

- 基于R的统计分析与数据挖掘

- [文档-中英文都有](https://cran.r-project.org/other-docs.html)

- [文档-英文全集](https://cran.r-project.org/manuals.html)

- 153个问题学会R

- COS论坛

- [W3Cschool](https://www.w3cschool.cn/r/)有比较细致的入门


## 常用操作

### 输出（print/cat或者使用变量名）

最基本的当然是输出`Hello world!`
对于命令行输出的结果，R有点类似于MATLAB，如果一行是单独的变量名，就会输出变量的值，这个可以通过后面加`;`来阻止；不过不同的是，R语言一般的语句不会像MATLAB那样冒出来变量的值，因此R一般直接用换行来分隔语句（如果你愿意用`;`分隔，写在一行也是可以的）,所以R一般没有句尾`;`。

```{r hello}
sayHello <- "Hello world!"
sayHello
print(sayHello)
sayHello;print(sayHello)
```

`print()`可以输出，但是只可以输出一个变量（或者输出一个向量），
如果多个变量一起输出，可以用`cat()`，虽然用向量可以把多个变量用`print()`输出，但是会导致数据被统一类型（向量特性）
```{r print&cat}
a <- 1
b <- 2
c <-'char'
print(c(a,b,c))
cat(a,b,c)
```


### 用`->`赋值

其实我们可以注意到，上面的过程中我们还使用了赋值语句`<-`，这是R的一大特色：
向左向右的箭头都可以表示赋值，而且第二行的写法非常独特。

P.S. 字符串可以是单引号或者双引号都可以。
```{r arrow}
str1 <- "str1" 
'str2' -> str2
print(str1)
print(str2)
```

### 注释

一种语言当然是要有注释的，在R中使用`#`作为单行注释，没有多行注释，不过可以使用一些土办法：
```{r note}
# 单行注释
if(FALSE){
  note <- "
  你可以在字符串里面跨行写东西
  只要不打出来就没什么影响
  为了不占内存还可以把这句放在if(FALSE)里面
  ";
}
```

## 数据类型

### 基本数据

最基本的数据是以下几种：

```{r basicData}
print(c(typeof(TRUE),typeof(1L),typeof(1),typeof("char"),typeof(1+0i),typeof(raw(1))))
```

P.S. 

- 整型要在后面加一个L，否则都是`double`

- raw格式不知道有啥用

- `class()`，`mode()`和`typeof()`不太一样，如果有时间可以慢慢研究

### 数据的组织形式

在Rstudio中可以看到，矩阵、数据表、列表都属于`Data`，而向量、因子、多维数组属于`Values`。
两者的区别是？

```{r viewData}
vector <- c(1,2,3,3)
mat <- matrix(vector,2,2)
mylist <- list(1,1L,'char',c(TRUE,FALSE))
arr <- array(1:18,dim = c(2,3,3))
fac <- factor(vector)
df <- data.frame(
  age = 15:17,
  name = c('a','a','w')
)
```

### 变量

变量可以使用`.`，`_`，数字、字母，其中只有点和字母可以在开头，用点的是隐藏变量，需要`ls(all.name=TRUE)`才能够显示。

R是动态变量语言，类似于Python

查看变量：
```{r ls&rm}
rm(list = ls());a<-1;.b<-2;awsl<-3;aw<-4;
ls()#返回所有未隐藏的变量（Rstudio的查看器也是这个效果）
ls(all.names = TRUE)#包含隐藏的（暂时不知道把自己的变量名隐藏有啥用）
ls(pattern = 'a*')#正则表达式匹配查找
```

清除变量：
```{r rm}
rm(list = ls())
a<-1;b<-2;c<-3;
rm(a)#不带引号的
rm('b')#带引号的
ls()
```

### 运算符

[教程](https://www.w3cschool.cn/r/r_operators.html)

注意事项：

- 赋值符号

- 向量运算符默认向量对应元素操作：$a*b = a^Tb$，和数学运算中的向量乘法有区别

- `%*%`才是矩阵乘法

- `%%`求余，`%/%`求商

- `%in%`判断包含关系

- `:`用于构建序列

- `| &`是elementwise的操作，对向量每个元素有效，而`|| &&`只作用于首个元素

```{r multiply}
a <- matrix(1:4,2,2)
b <- matrix(2:5,2,2)
print(a)
print(b)
print(a*b)
print(a%*%b)# 这才是矩阵乘法
```

### 循环和分支

[官方文档](https://cran.r-project.org/doc/manuals/r-release/R-intro.html#Loops-and-conditional-execution)

```r
if(){

}

if(){

}else{

}
```

R的switch语句其实是一个匹配的功能，用途比C的switch少一些，但是也有很多机智操作。

```{r switch-from-doc}
# 文档里面对switch的示例

require(stats)
centre <- function(x, type) {
  switch(type,
         mean = mean(x),
         median = median(x),
         trimmed = mean(x, trim = .1))
}
x <- rcauchy(10)
centre(x, "mean")
centre(x, "median")
centre(x, "trimmed")

ccc <- c("b","QQ","a","A","bb")
# note: cat() produces no output for NULL
for(ch in ccc)
    cat(ch,":", switch(EXPR = ch, a = 1, b = 2:3), "\n")
for(ch in ccc)
    cat(ch,":", switch(EXPR = ch, a =, A = 1, b = 2:3, "Otherwise: last"),"\n")

## switch(f, *) with a factor f
ff <- gl(3,1, labels=LETTERS[3:1])
ff[1] # C
## so one might expect " is C" here, but
switch(ff[1], A = "I am A", B="Bb..", C=" is C")# -> "I am A"
## so we give a warning

## Numeric EXPR does not allow a default value to be specified
## -- it is always NULL
for(i in c(-1:3, 9))  print(switch(i, 1, 2 , 3, 4))

## visibility
switch(1, invisible(pi), pi)
switch(2, invisible(pi), pi)
```

```r
# v is vector/1:100/list/string/etc
for(i in v){

}

while(TRUE){

}

repeat {
   dosomething
   
   if(exitcode) {
      break
   }
}
```

break和C的break类似，next类似于continue


### 数据操作

```{r helpme}
#?rbind合并数据帧
#?merge
#?cast;?melt

```


## 很可能用到的库函数

```{r someFunction}
unique(c(1,1,2)) #去除重复元素

str<-"string";substr<-"str";notsub<-"awsl";grepl(substr,c(notsub,str)) #判断是否匹配

duplicated(c(1,2,1))#检查是否重复（通过返回一个bool向量）

rm(list=ls())#清除所有（rm()可以清除任何内容，通过名字（有没有引号都行））
```





# 报错血泪史

一般来说R不会出什么太大的故障，但是有时候还是会有的。

## install.packages安装失败

R中install.packages()是从浏览器中连接镜像的，所以无法连接服务器很可能是在这一环节出现了问题。打开电脑的浏览器看能不能正常上网【如果用VPN可能会有这种错误】

[Rstudio install.packages失败解决方式](https://blog.csdn.net/bgk083/article/details/51104067)

进入到R的安装目录，编辑/etc/Rprofile.site【VScode打开】

添加 options(download.file.method="libcurl")，重新打开Rstudio即可

## 有些包官方安装有未更新漏洞

直接从GitHub下载作者的版本

比如`devtools::install_github("lchiffon/wordcloud2")`

但是安全性会低一些（不要乱下载不知道是什么的包）

## 数组越界

R都是从1开始下标的，因此不要用0

## 系统崩溃

### 在Rstudio出现‘R Session Aborted’

情况：在代码调用了CSS，但是建立的markdown在另一个文件夹，没办法调用

