---
title: "R语言0基础笔记"
author: "孔令仁"
output:
  html_document:
    df_print: paged
  word_document: default
---

```{r setup, include=FALSE}
warnings('off')
```


# R语言基础知识（从语言本身开始）

## 教材与资料

- R语言实战 R In Action

- 基于R的统计分析与数据挖掘

- [文档-中英文都有](https://cran.r-project.org/other-docs.html)

- [文档-英文全集](https://cran.r-project.org/manuals.html)

- 153个问题学会R

- COS论坛

- [W3Cschool](https://www.w3cschool.cn/r/)有比较细致的入门


## 常用操作

### 输出（print/cat或者使用变量名）

最基本的当然是输出`Hello world!`

在这方面R的特性和python比较类似：

- 如果是在交互的一行打出一个变量名或者返回值的函数，会显示出来数值

- 赋值语句是不显示内容的（MATLAB是只要没写分号就全输出数值）

P.S.其实R语言是有语句分隔符`;`的，只不过大家一般都习惯用换行来分隔了

```{r hello}
sayHello <- "Hello world!"# 赋值语句不会显示数值 
sayHello #单写变量名是会显示数值的
print(sayHello)
```

`print()`可以输出，但是只可以输出一个变量（或者输出一个向量），
如果多个变量一起输出，可以用`cat()`，虽然用向量可以把多个变量用`print()`输出，但是会导致数据被统一类型（向量特性）
```{r print&cat}
a <- 1
b <- 2
c <-'char'
print(c(a,b,c))
cat(a,b,c)
```


### 用`->`赋值

其实我们可以注意到，上面的过程中我们还使用了赋值语句`<-`，这是R的一大特色：
向左向右的箭头都可以表示赋值，而且第二行的写法非常独特，可以从左向右赋值。

一个很好的Rstudio快捷键是ALt+“-”可以打出左箭头

P.S. 字符串可以是单引号或者双引号都可以。
```{r arrow}
str1 <- "1" 
'2' -> str2
cat(str1,str2)
```

### 注释

一种语言当然是要有注释的，在R中使用`#`作为单行注释，没有多行注释，不过可以使用一些土办法：
```{r note}
# 单行注释
if(FALSE){
  note <- "
  你可以在字符串里面跨行写东西
  只要不打出来就没什么影响
  为了不占内存还可以把这句放在if(FALSE)里面
  ";
}
```

### 条件

就是if-else

### 循环

R语言有循环，但是基本上用到循环就意味着向量化操作没练好

R多重循环会卡爆

## 数据类型

### 基本数据

最基本的数据格式是以下几种：

```{r basicData}
print(c(typeof(TRUE),typeof(1L),typeof(1),typeof("char"),typeof(1+0i),typeof(raw(1))))
```

P.S. 

- 整型要在后面加一个L，否则都是`double`(如果是class则是把1.0认为是numeric)

- raw格式不知道有啥用

- `class()`，`mode()`和`typeof()`不太一样，如果有时间可以慢慢研究


### 数据的组织形式

在Rstudio中可以看到，矩阵、数据表、列表都属于`Data`，而向量、因子、多维数组属于`Values`。
两者的区别是？


```{r viewData}
vector <- c(1,2,3,3)
mat <- matrix(vector,2,2)
mylist <- list(1,1L,'char',c(TRUE,FALSE))
arr <- array(1:18,dim = c(2,3,3))
fac <- factor(vector)
df <- data.frame(
  age = 15:17,
  name = c('a','a','w')
)
```

### 因子Factor

```{r}
factor(c('Male','Female','?','Female')) #因子
factor(c('Male','Female','?','Female'),levels = c('Male','Female','?')) #指定因子的排序（不指定就是字典序了）
factor(c('Male','Female','?','Female'),levels = c('Male','Female'))
# levels漏项会导致漏掉的变为NA
```

### 日期处理

关于时间的符号格式化之类的在用的时候查就行

重要函数：

* `as.Date()`将字符转换为日期
* `asPOSIXct()`格式转换强化版，可以显示分秒
* `Sys.time()`返回系统时间


```{r}
dates <- as.Date(c("2020-09-16","2019-09-16"))
days <- dates[1]-dates[2]#闰年！
print(days)
print(Sys.time())
as.POSIXct("2020-03-28 19:43:17", format = "%Y-%m-%d %H:%M:%S", tz= "UTC")#可以设置时区tz
```


另外日期的数据是可以格式化转换成不同形式字符串的：
```{r}
format(Sys.time(),'%Y owwww %m')
```

R包时间提取
```{r}
#install.packages('lubridate')
library(lubridate)
date <- as.Date("2020-3-26")
print(wday(date))#本周第k天（从周日开始）
```

### 向量

向量具有**统一的数据类型**，如果数字和字符一起就会都转换为字符

如何生成向量：手动，冒号表达式（限于数值）或者使用`seq`

```{r}
print(1:4)
print(c(1,2,3,4))
print(seq(1,4,by=1)) #等差
print(seq(1,4,length.out=3)) #总输出确定，自动分割
print(letters[seq(1,26,by=2)])#letters是内置的26字母向量LETTERS是大写版
```

向量函数：
```{r}
t <- c(1,2,3,4)
print(length(t))
print(which(t==1)) #向量定位查找函数
print(which(t==0)) #不存在即integer(0)
```

排序用函数order和sort，order是返回排列的位序，sort是返回排序结果

### 矩阵运算（这一块要多读文档才能学透）

cbind(..., deparse.level = 1) 把向量作为列向量合并
rbind(..., deparse.level = 1) 向量作为行向量合并

crossprod
tcrossprod
matrix矩阵是内置的但是有一个包叫Matrix（大写首字母）可以有稀疏矩阵sparse模式



```{r}

cbind(1:3,2:4)
rbind(1:3,2:4)

M = matrix(1:9, nrow = 3, ncol = 3)
crossprod(M)

M1 = matrix(1, nrow = 1000, ncol = 1000)
system.time({aa = M1%*%t(M1)})
system.time({aa = crossprod(M1)})

library(Matrix)

m1 <- matrix(0, nrow = 1000, ncol = 1000)
m2 <- Matrix(0, nrow = 1000, ncol = 1000, sparse = TRUE)
object.size(m1)
object.size(m2)

system.time({a1 = m1%*%Diagonal(n = 1000, x = 1:1000)})
system.time({a2 = m1%*%diag(1:1000)})

A <- spMatrix(10,20, i = c(1,3:8),
              j = c(2,9,6:10),
              x = 7 * (1:7))
A 
summary(A)
```




### 字符串

字符串处理用paste等函数

字符串处理最好还是遇到具体问题搜索和查文档

## 变量

变量可以使用`.`，`_`，数字、字母，其中只有点和字母可以在开头，用点的是隐藏变量，需要`ls(all.name=TRUE)`才能够显示。

R是动态变量语言，类似于Python

查看变量：
```{r ls&rm}
rm(list = ls());a<-1;.b<-2;awsl<-3;aw<-4;
ls()#返回所有未隐藏的变量（Rstudio的查看器也是这个效果）
ls(all.names = TRUE)#包含隐藏的（暂时不知道把自己的变量名隐藏有啥用）
ls(pattern = 'a*')#正则表达式匹配查找
```

清除变量：
```{r rm}
rm(list = ls())
a<-1;b<-2;c<-3;
rm(a)#不带引号的
rm('b')#带引号的
ls()
```

## 运算符

[教程](https://www.w3cschool.cn/r/r_operators.html)

注意事项：

- 赋值符号

- 向量运算符默认向量对应元素操作：$a*b = a^Tb$，和数学运算中的向量乘法有区别

- `%*%`才是矩阵乘法

- `%%`求余，`%/%`求商

- `%in%`判断包含关系

- `:`用于构建序列

- `| &`是elementwise的操作，对向量每个元素有效，而`|| &&`只作用于首个元素

```{r multiply}
a <- matrix(1:4,2,2)
b <- matrix(2:5,2,2)
print(a)
print(b)
print(a*b)
print(a%*%b)# 这才是矩阵乘法
```

### 循环和分支

[官方文档](https://cran.r-project.org/doc/manuals/r-release/R-intro.html#Loops-and-conditional-execution)

```r
if(){

}

if(){

}else{

}
```

R的switch语句其实是一个匹配的功能，用途比C的switch少一些，但是也有很多机智操作。

```{r switch-from-doc}
# 文档里面对switch的示例

require(stats)
centre <- function(x, type) {
  switch(type,
         mean = mean(x),
         median = median(x),
         trimmed = mean(x, trim = .1))
}
x <- rcauchy(10)
centre(x, "mean")
centre(x, "median")
centre(x, "trimmed")

ccc <- c("b","QQ","a","A","bb")
# note: cat() produces no output for NULL
for(ch in ccc)
    cat(ch,":", switch(EXPR = ch, a = 1, b = 2:3), "\n")
for(ch in ccc)
    cat(ch,":", switch(EXPR = ch, a =, A = 1, b = 2:3, "Otherwise: last"),"\n")

## switch(f, *) with a factor f
ff <- gl(3,1, labels=LETTERS[3:1])
ff[1] # C
## so one might expect " is C" here, but
switch(ff[1], A = "I am A", B="Bb..", C=" is C")# -> "I am A"
## so we give a warning

## Numeric EXPR does not allow a default value to be specified
## -- it is always NULL
for(i in c(-1:3, 9))  print(switch(i, 1, 2 , 3, 4))

## visibility
switch(1, invisible(pi), pi)
switch(2, invisible(pi), pi)
```

```r
# v is vector/1:100/list/string/etc
for(i in v){

}

while(TRUE){

}

repeat {
   dosomething
   
   if(exitcode) {
      break
   }
}
```

break和C的break类似，next类似于continue


### 数据操作

```{r helpme}
#?rbind合并数据帧
#?merge
#?cast;?melt

```


## 很可能用到的库函数



```{r someFunction}
unique(c(1,1,2)) #去除重复元素

str<-"string";substr<-"str";notsub<-"awsl";grepl(substr,c(notsub,str)) #判断是否匹配

duplicated(c(1,2,1))#检查是否重复（通过返回一个bool向量）

rm(list=ls())#清除所有（rm()可以清除任何内容，通过名字（有没有引号都行））
```

### 导入和导出

导入可以用Rstudio，也可以用函数，而导出一般有函数

导出示例：
```{r}
library(ggplot2)
data(mpg)
write.csv(mpg,file="mpg.csv")
```

还可以.table，输出txt的表


## 自定义函数


# 报错血泪史

一般来说R不会出什么太大的故障，但是有时候还是会有的。

## install.packages安装失败

R中install.packages()是从浏览器中连接镜像的，所以无法连接服务器很可能是在这一环节出现了问题。打开电脑的浏览器看能不能正常上网【如果用VPN可能会有这种错误】

[Rstudio install.packages失败解决方式](https://blog.csdn.net/bgk083/article/details/51104067)

进入到R的安装目录，编辑/etc/Rprofile.site【VScode打开】

添加 options(download.file.method="libcurl")，重新打开Rstudio即可

## 有些包官方安装有未更新漏洞

直接从GitHub下载作者的版本

比如`devtools::install_github("lchiffon/wordcloud2")`

但是安全性会低一些（不要乱下载不知道是什么的包）

## 数组越界

R都是从1开始下标的，因此不要用0

## 系统崩溃

### 在Rstudio出现‘R Session Aborted’

情况：在代码调用了CSS，但是建立的markdown在另一个文件夹，没办法调用

