---
title: "R语言统计函数使用"
author: "孔令仁"
documentclass: ctexart
output:
  rticles::ctex:
    fig_caption: yes
    number_sections: yes
    toc: yes
classoption: "hyperref,"
---

# 画常见分布

## 正态分布（以及有偏估计的均分准则）

```{r}
set.seed(233)
x <- seq(-10,15,length.out = 1000)
y1 <-  dnorm(x,-2.2,2)
y2 <-  dnorm(x,-1.5,1.5)
# 画图
plot(x,y1,type='l',col="orange",ylab="Density密度",lwd=2,ylim=c(0,0.3),xlim=c(-8,5))
lines(x,y2,lwd=2,col="blue")
abline(v=-2.2,lty=2,col="orange")
abline(v=-1.5,lty=2,col="blue")
abline(v=-2,lwd=2,col="red")
```


# 统计函数常用

## 单组数据（向量）


mean(x, trim = 0, na.rm = FALSE, ...)
- 数据是x
- trim是0~0.5的小数，代表去掉极端值在整体的比例是多少（这个特性可以便捷处理极端值）
- na.rm代表是否去除缺省值

```{r mean}
#文档用例
x <- c(0:10, 50)
xm <- mean(x)
cat(xm, mean(x, trim = 0.10))
```
中位数：median(x, na.rm = FALSE, ...)

分位数：quantile


```{r}
aa = c(3, 5, 10, 4.5, -1, -3)
bb = c(1,1,1,2,3,3,1,2,4,1,2,4,4,2,3,4,1,2,3,4)
cc = letters[bb]
print(quantile(aa))
print(quantile(aa,probs=c(.99,.5)))
print(order(aa)) #升序排序的位序号
print(sort(aa,decreasing = TRUE)) #降序排序
```


众数：虽然mode是众数的英文，但是mode函数并不是众数……，所以众数最好还是这个方式，用table看一下：
```{r}
t = c(1,1,1,2,3,3,1,2,4,1,2,4,4,2,3,4,1,2,3,4)
print(table(t))
```


## 数值统计

table与tabulate
```{r}
p<-rpois(10e+6,lambda=7)
system.time({ble = table(p)})
print(ble)
system.time({bulate = tabulate(p)})
print(bulate)
```

运用`system.time()`可以发现两个函数运行速度不一样

tabulate是仅限于处理整型数据

利用cut将数据转化为分组数据
```{r}
Age = sample(20:60, 100, replace = T)
cutout <- cut(Age, seq(20, 60, 5), include.lowest = T,right=F)
plot(cutout)
```



## 集合运算


没有对称差，需要自己实现
union(x, y)
intersect(x, y)
setdiff(x, y)
setdiff(y, x)
setequal(x, y)

## 假设检验

```{r}
x <- rnorm(36,mean=680,sd=60)
x
t.test(x,,alternative = "less",mu=700)
```

