---
title: "R语言统计函数使用"
author: "孔令仁"
output:
  html_document:
    df_print: paged
  word_document: default
---

```{r setup, include=FALSE}
options(warn =-1)
```

# 统计分布用计算机代替查表

以两点分布假设检验势函数为例

$$
g(p)=P_{\rho}(T \geqslant c)=\sum_{j=c}^{n}\left[\begin{array}{l}
n \\
c
\end{array}\right] p^{c-1}(1-p)^{n-c}=\frac{\Gamma(n+1)}{\Gamma(c) \Gamma(n-c+1)} \int_{0}^{p} u^{c-1}(1-u)^{n-c} \mathrm{d} u
$$

如果取n=20，c=8,p=0.2

```{r}
pbeta(0.2,8,13)
```



# 画常见统计图

## 正态分布（以及有偏估计的均分准则）

```{r}
set.seed(233)
x <- seq(-10,15,length.out = 1000)
y1 <-  dnorm(x,-2.2,2)
y2 <-  dnorm(x,-1.5,1.5)
# 画图
plot(x,y1,type='l',col="orange",ylab="Density密度",lwd=2,ylim=c(0,0.3),xlim=c(-8,5))
lines(x,y2,lwd=2,col="blue")
abline(v=-2.2,lty=2,col="orange")
abline(v=-1.5,lty=2,col="blue")
abline(v=-2,lwd=2,col="red")
```

## 置信区间的可视化

N(0,1)抽样，根据样本求均值的置信区间，将每次的置信区间画出来
```{r}
##区间估计的模拟结果
########从正态整体N(0,1)中随机抽出样本，进行总体均值的置信区间估计，样本量n=50,20,50,20,
#置信度为0.95，0.95,0.6,0.6
#重复50次试验
# 构造函数~ci() 来计算置信区间
ci=function(n,alpha){ #随机生成样本并求置信区间
  x=rnorm(n,0,1)
  u=mean(x);s=sqrt(var(x))
  itv=qt(alpha/2,df=n-1,lower.tail=F,log.p = FALSE)*s/sqrt(n)#算置信区间d/2
  ci1=u-itv;ci2=u+itv
  list(ci1=ci1,u=u,ci2=ci2)#返回值是三元组，左-中点-右
}

# 函数~plotci() 重复~50 次估计并绘制置信区间的分布
plotci=function(n,alpha){
a=ci(n,alpha)
plot(1,a$u,xlim=c(0,51),ylim=c(-1,1),xlab="",ylab="",pch=20)
abline(h=0, lty=2)
segments(1,a$ci1,1,a$ci2)
for (i in 2:50){
a=ci(n,alpha)
points(i,a$u,pch=20)
segments(i,a$ci1,i,a$ci2)
}
}
par(mfrow=c(2,2));
plotci(50,0.05);
title("(a) n=50, 1-alpha=0.95");#title() 用于给图片加上标题
plotci(20,0.05);title("(b) n=20, 1-alpha=0.95")
plotci(50,0.4);title("(c) n=50, 1-alpha=0.6")
plotci(20,0.4);title("(d) n=20, 1-alpha=0.6")
```



# 统计函数常用

## 单组数据（向量）

mean(x, trim = 0, na.rm = FALSE, ...)
- 数据是x
- trim是0~0.5的小数，代表去掉极端值在整体的比例是多少（这个特性可以便捷处理极端值）
- na.rm代表是否去除缺省值

```{r mean}
#文档用例
x <- c(0:10, 50)
xm <- mean(x)
cat(xm, mean(x, trim = 0.10))
```
中位数：median(x, na.rm = FALSE, ...)

分位数：quantile


```{r}
aa = c(3, 5, 10, 4.5, -1, -3)
bb = c(1,1,1,2,3,3,1,2,4,1,2,4,4,2,3,4,1,2,3,4)
cc = letters[bb]
print(quantile(aa))
print(quantile(aa,probs=c(.99,.5)))
print(order(aa)) #升序排序的位序号
print(sort(aa,decreasing = TRUE)) #降序排序
```


众数：虽然mode是众数的英文，但是mode函数并不是众数……，所以众数最好还是这个方式，用table看一下：
```{r}
t = c(1,1,1,2,3,3,1,2,4,1,2,4,4,2,3,4,1,2,3,4)
print(table(t))
```


## 数值统计

table与tabulate
```{r}
p<-rpois(10e+6,lambda=7)
system.time({ble = table(p)})
print(ble)
system.time({bulate = tabulate(p)})
print(bulate)
```

运用`system.time()`可以发现两个函数运行速度不一样

tabulate是仅限于处理整型数据

利用cut将数据转化为分组数据
```{r}
Age = sample(20:60, 100, replace = T)
cutout <- cut(Age, seq(20, 60, 5), include.lowest = T,right=F)
plot(cutout)
```



## 集合运算


没有对称差，需要自己实现
union(x, y)
intersect(x, y)
setdiff(x, y)
setdiff(y, x)
setequal(x, y)


# 数理统计课上的小练习

赋值和描述统计：
```{r}
#head(iris) #iris一个经典的内置数据
slen <- iris$Sepal.Length
swid <- iris$Sepal.Width
plen <- iris$Petal.Length
pwid <- iris$Petal.Width
spe <- iris$Species


cat("均值",mean(slen))
cat("\nsetosa均值",mean(slen[spe=='setosa']))
cat("\n方差",var(slen))
cat("\n标准差",sd(slen))
cat("\n中位数",median(slen))
cat("\n指定分位数",quantile(slen,q=c(0.25,0.75)))
#install.packages("fBasics")
library("fBasics")
cat("\n偏度",skewness(slen))
cat("\n峰度",kurtosis(slen))

```

各类别比例：
```{r}
t <- table(spe)
prop.table(t)
```

直方图：
```{r}
hist(slen,main="",xlab="Sepal.Length",breaks=10)
par(mfrow=c(1,3))#多个图共同在一个图片上1*3放置
hist(slen[spe=='setosa'],main="",xlab="setosa",breaks=10)
hist(slen[spe=='versicolor'],main="",xlab="versicolor",breaks=10)
hist(slen[spe=='virginica'],main="",xlab="virginica",breaks=10)
```

QQ图--不太好懂
```{r}
par(mfrow=c(1,2))
qqnorm(scale(slen),main="",xlab="标准正态应该的分布",ylab="标准化后slen的样本分布")
qqline(scale(slen), col = 2,main="") 
qqplot(scale(slen[spe=='setosa']),scale(slen[spe=='versicolor']),
       xlab="setosa",ylab="versicolor")
```

经验分布图
```{r}
# lwd改变线条粗细 lty指定线条类型
plot.ecdf(slen[spe=='setosa'],main="",xlab="setosa",
          lwd = 2,xlim=c(min(slen),max(slen)))
lines(ecdf(slen[spe=='versicolor']),lty=3)
legend("bottomright",c("setosa","versicolor"),lty=c(1,3),lwd=c(2,1))
```

# 再抽样

## 抽样函数

```{r}
#?sample
sample(1:10)#默认抽样量为n，相当于排列
sample(1:10,3)#抽3个
sample(1:10,rep=T)#重复抽样
```

## 重抽样估计$\hat \theta$分位数

emm


```{r}
t1 <- c(rep(1,119),rep(0,11037-119))
t2 <- c(rep(1,98),rep(0,11034-98))
B <- 1000
```

bootstrap方法对于偏差得到的是估计，而不是理论分析，比如下面的对于均值理论偏差是0，但是估计值不是，因为包含了抽样的随机性。

```{r}
x <- rnorm(200)
B <- 1000
t <- rep(0,B)
for (i in 1:B){
  t[i] <- mean(sample(x,rep=T))
}
mean(t)-mean(x)
```

